【裁判字號】    98,交聲,2459
【裁判日期】    980819
【裁判案由】    違反道路交通管理處罰條例聲明異議
【裁判全文】
臺灣臺北地方法院交通事件裁定
受處分人
即異議人  乙○○
上列受處分人即異議人因違反道路交通管理處罰條例事件，對於
臺北市交通事件裁決所中華民國九十八年七月十五日所為之處分
（原處分案號：北市裁罰字第裁二二—Ｚ00000000號）
，聲明異議，本院裁定如下：
    主  文
異議駁回。
    理  由
一、按汽車行駛於高速公路、快速公路或設站管制之道路，不遵
    使用限制、禁止、行車管制及管理事項之管制規則而有行車
    速度超過規定之最高速限者，處汽車駕駛人新臺幣（下同）
    三千元以上六千元以下罰鍰，並記違規點數一點，道路交通
    管理處罰條例第三十三條第一項、第六十三條第一項第一款
    分別定有明文。又汽車駕駛人行駛高、快速公路行車速度超
    過規定之最高速限二十公里以上未滿四十公里，在期限內到
    案聽候裁決者，處三千五百元罰鍰，並記違規點數一點，亦
    為違反道路交通管理事件統一裁罰基準表所明定。
二、原處分意旨略以：受處分人即異議人乙○○駕駛車牌號碼○
    二三—ＤＢ號營業用小客車，於民國九十八年四月十四日下
    午四時三十三分許，行經國道三號公路北向七公里處，行車
    速限為時速九十公里之路段，超速行駛，經內政部警政署國
    道公路警察局第九警察隊警員，以雷射測速儀測得時速為一
    百十三公里，超過規定之最高速限二十公里以上未滿四十公
    里，經內政部警政署國道公路警察局第九警察隊警員以受處
    分人有違反道路交通管理處罰條例第三十三條第一項第一款
    之違規行為逕行舉發，嗣經受處分人於應到案日期前提出申
    訴，經原處分機關即臺北市交通事件裁決所函請內政部警政
    署國道公路警察局調查結果，仍認受處分人有前揭違規行為
    ，乃依道路交通管理處罰條例第三十三條第一項第一款、第
    六十三條第一項第一款及違反道路交通管理事件統一裁罰基
    準表之規定，於同年七月十五日以北市裁罰字第裁二二—Ｚ
    00000000號裁決書裁處受處分人罰鍰三千五百元，
    並記違規點數一點。
三、異議意旨略以：受處分人確信該雷射測速儀合乎標準，惟當
    時在國道三號公路北向七公里隧道出口處遭員警攔下受處分
    人車輛時，也有其他車輛靠邊停下，且遭攔下之前，受處分
    人未見警員進行雷射測速之舉動，該雷射測速數據是否為受
    處分人車輛之車速實有疑義，請求調閱當日之監視錄影帶，
    以釐清真相並消弭受處分人不平之心云云。
四、經查，受處分人駕駛車牌號碼○二三—ＤＢ號營業用小客車
    於前揭時、地，經內政部警政署國道公路警察局第九警察隊
    警員，以雷射測速儀測得時速為一百十三公里，有超過規定
    之最高速限二十三公里之違規行為，業據證人即舉發本件之
    甲○○警員於本院調查時，以具結擔保其供述之真實性，並
    在負擔偽證罪之處罰之心理狀態下證稱：於九十八年四月十
    四日下午四時三十三分許，我在國道三號公路北向七公里處
    執行定點測速勤務，該處為彎道，限速九十公里，我在距離
    該彎道前方，汽車駕駛人須出彎道才能看到我，當時受處分
    人是行駛在中間車道，外側車道無車，內側車道車輛在受處
    分人所駕駛之車輛後方約半個車身，我在距離受處分人車輛
    約二百二十二‧二公尺處，即雷射測速儀精確之射程二、三
    百公尺之範圍內，以經過經濟部標準檢驗局檢驗合格，機號
    ＴＳ○○○二七九號之雷射測速儀瞄準並鎖定受處分人車輛
    之前車頭車牌處測速，測得車速為一百十三公里，我就當場
    將受處分人之車輛攔下，告知受處分人超速行駛，並讓受處
    分人看雷射測速儀螢幕上測得之時速及測距值，受處分人當
    時很激動，說他沒有超速，並明確表示要申訴，因雷射測速
    儀一次只能瞄準並鎖定一部車，所以我能確定當時所測得之
    車速，確為受處分人所駕駛車牌號碼○二三—ＤＢ號營業用
    小客車之車速等語明確（見本院九十八年八月十二日訊問筆
    錄第一頁至第五頁），且機號ＴＳ○○○二七九號雷射測速
    儀係於九十七年六月六日由經濟部標準檢驗局檢定合格，有
    效期間至九十八年六月三十日，又該儀器係以雷射光束（不
    見光）直接瞄準行進中之車輛，屬「單點單臺」之測速方式
    ，瞬間發射之脈衝波高達十三組，每秒可達四十組以上，且
    光束狹窄，使得兩車同時被偵測到之機會等於零，車輛如有
    超出設定之速限即立刻鎖定，又該雷射測速儀上有一抬頭顯
    示螢幕，測速時係以抬頭顯示幕正中央十字標的形之雷射光
    瞄準點，對準單一受測車輛進行測速（不論該車行駛何車道
    ，以測速槍瞄準所測之車，即可測得該車車速），測得之速
    度及測距值立即顯示於面板上，亦有內政部警政署國道公路
    警察局第九警察隊九十八年五月一日公警九交字第○九八○
    九七○九七九號函、經濟部標準檢驗局雷射測速儀檢定合格
    證書、雷射測速儀外觀照片、操作原理在卷可稽，足見採證
    結果之正確性。是受處分人駕駛前揭營業用小客車，於舉發
    時、地，以超過規定之最高速限二十公里以上未滿四十公里
    之時速行駛之違規行為，應堪認定。至受處分人要求調閱當
    日之監視錄影器畫面，惟舉發地點並無設置監視錄影設備，
    業據證人甲○○警員結證在卷（見本院九十八年八月十二日
    訊問筆錄第五頁），本院自無從調取，附此敘明。
五、綜上，受處分人空言否認上述違規行為，不足採信。原處分
    機關對受處分人之前揭違規行為，依道路交通管理處罰條例
    第三十三條第一項第一款、第六十三條第一項第一款及違反
    道路交通管理事件統一裁罰基準表之規定，於九十八年七月
    十五日以北市裁罰字第裁二二—Ｚ00000000號裁決
    書裁處受處分人罰鍰三千五百元，並記違規點數一點，核無
    不當，是本件聲明異議為無理由，應予駁回。
據上論斷，應依道路交通案件處理辦法第十九條，裁定如主文。
中    華    民    國  九十八  年    八    月   十九   日
                          臺灣臺北地方法院交通法庭
                              法      官  孫萍萍
以上正本證明與原本無異。
如不服本裁定應於送達後五日內向本院提出抗告狀。
                              書  記  官  林義盛
中    華    民    國  九十八  年    八    月   十九   日


司法院資訊處製作；財團法人民間司法改革基金會備份。
